【裁判字號】    90,易,502
【裁判日期】    900531
【裁判案由】    傷害
【裁判全文】
臺灣高雄地方法院刑事判決                            九十年度易字第五二號
    公  訴  人  臺灣高雄地方法院檢察署檢察官
    被      告  戊○○
右列被告因傷害案件，經檢察官提起公訴（八十九年度偵字第五五二九號），本院判
決如左︰
    主  文
戊○○傷害人之身體，處拘役貳拾日，如易科罰金，以佰元折算壹日。
    事  實
一、戊○○與乙○○原係夫妻關係，業於八十九年三月十六日協議離婚。戊○○於民
    國八十九年二月二十七日凌晨二時許，前往丙○○所經營設於高雄縣鳳山市○○
    路十六號鳳山屠宰場內之豬肉產品工廠，欲找擔任加工員當日上夜班之乙○○，
    見丙○○在場，因氣憤丙○○與乙○○在外以夫妻自稱，遂出言質問楊某，二人
    發生口角爭執，戊○○乃基於傷害之犯意，持不明鈍器毆打丙○○，致其受有頭
    皮裂傷（傷口縫合二×一公分）及胸前擦傷（四×０‧二公分）之傷害。嗣丙○○亦基於傷害之犯意，拾起一旁之木棍毆打戊○○，致戊○○亦受有頭部外傷、
    雙大腿挫創傷併瘀腫（左大腿十×一‧七×三公分，右大腿三×二公分）及右手
    拇指挫傷等傷害（丙○○傷害部分另經本院鳳山簡易庭以八十九年度鳳簡字第二
    六０號判決確定）。
二、案經丙○○訴由台灣高雄地方法院檢察署檢察官偵查起訴。
    理  由
一、訊據被告戊○○固不諱言有於右揭時、地因不滿告訴人與其妻乙○○在外自稱夫
    妻，遂質問告訴人等事實，惟矢口否認有何傷害犯行，辯稱：當天是告訴人持木
    棍毆打伊；伊沒有打告訴人，告訴人所受之傷是假造的云云。惟查：
（一）右開犯罪事實，業據告訴人丙○○於偵訊時及本院調查程序中指訴明確，並有
      八十九年二月二十七日當日之驗傷診斷證明書乙紙附卷足憑。觀諸前揭診斷證
      明書所載，告訴人所受之傷勢係頭皮裂傷及胸前擦傷，核與其指訴遭被告持不
      明鈍器毆打頭部，及推拉胸部等受傷部位相符，並經在場證人乙○○於偵訊時
      證稱：被告找我後即找告訴人理論，質問其為何要破壞他的家庭，未看清楚被
      告持何物或徒手打告訴人頭部，告訴人頭部即流血，後來告訴人有持木棍打被
      告小腿等節；證人甲○○亦於同次偵訊時證述：當時聽到被告用台語罵告訴人
      ，並看到被告與告訴人推來推去，被告確有持東西打告訴人頭部，但未看清楚
      是拿何物，告訴人頭部被打一直流血，才拿木棍打被告腿上三次等語（均參見
      八十九年八月八日偵訊筆錄），二者就被告戊○○與告訴人丙○○先有口角爭
      執、被告先動手毆打告訴人、告訴人嗣持木棍毆打被告及告訴人頭部受傷流血
      等情，供證情節大致相符，證人雖均受雇於告訴人，然其亦同時證稱親見告訴
      人持木棍毆打被告之不利告訴人之證述，足認證人前開證詞並無偏頗之處，均
      堪予採信。
（二）被告辯稱：警察到場處理時，告訴人仍在現場且尚未受傷，其傷勢係事後假造
      云云。惟證人即到場處理警員莊宏明、丁○○分別於本院調查、審理時到庭結
      證稱：到現場處理時只看見當事人之一，即是躺在地上受傷的被告；據其他在
      場人士告知先前有打架情事，告訴人已先行至醫院就診等語（見本院九十年四
      月二十三日訊問筆錄、五月十七日審判筆錄），均明確證述並未親見告訴人在
      現場，無從查證其傷勢情形，被告上開所辯：警察可證明到場時告訴人並未受
      傷云云，即與事實不符，尚難採信。告訴人之傷勢既有其提出同日之驗傷診斷
    單為憑，自屬有據，應堪採憑。
（三）至證人己○○即被告之妹於本院調查程序中雖證稱：事後有陪被告回現場開回
      車子，看見告訴人時確定其頭上沒有任何包紮痕跡云云（見本院九十年三月十
      九日訊問筆錄），惟證人並未親見雙方打架之經過，上開證言僅屬事後狀況之
      描述，無從據此認定案發當時告訴人所受傷勢之實際情形，況證人與被告係手
      足至親關係，其證詞不免有偏頗迴護之虞，尚難據此片語證述而為對被告有利
      之認定。
    綜上，被告空言辯稱未打告訴人，係告訴人假造傷勢云云，洵屬避就卸責飾詞，
    委不足取。事證明確，被告上開傷害之犯行，應堪認定。
二、核被告戊○○所為，係犯刑法第二百七十七條第一項之傷害罪。審酌被告僅因細
    故與告訴人起爭執，即以暴力相向，且犯罪後猶飾詞圖卸犯行，未見具體悔過認
    錯表現，復未與告訴人達成民事和解，惟告訴人所受傷害程度尚非嚴重，及被告
    自身所受傷勢非輕等一切情狀，量處如主文所示之刑。又被告行為後，中華民國
    刑法第四十一條第一項業於九十年一月十日修正公布，同年月十二日生效，雖被
    告所犯為最重本刑三年以下有期徒刑之罪，且經本院量處拘役二十日，依其行為
    時即修正前刑法第四十一條之規定，所宣告之刑本得易科罰金，然其行為後刑法
    第四十一條既經修正，且修正後新法規定得宣告易科罰金之範圍，較修正前之舊
    法為廣，自應依刑法第二條第一項前段「從新從輕」原則，適用裁判時之法律即
    修正後之刑法第四十一條第一項之規定，併予諭知易科罰金之折算標準。
據上論斷，應依刑事訴訟法第二百九十九條第一項前段，刑法第二條第一項前段、第
二百七十七條第一項、修正後第四十一條第一項，罰金罰鍰提高標準條例第一條前段
、第二條，判決如主文。
本案經檢察官高嘉惠到庭執行職務。
中      華      民      國    九十    年      五      月      三十一    日
                                臺灣高雄地方法院刑事第六庭
                                        審判長法  官    趙家光
                                              法  官    邱明弘
                                              法  官    林韋岑
右正本證明與原本無異。
如不服本判決，應於判決送達後十日內，向本院提出上訴狀。
                                              書記官    董明惠
中      華      民      國    九十  年      五      月      三十一    日
附錄本判決論罪之法條全文
刑法第二百七十七條條第一項：
  傷害人之身體或健康者，處三年以下有期徒刑、拘役或一千元以罰金。


司法院資訊處製作；財團法人民間司法改革基金會備份。
